臺灣臺中地方法院民事判決
110年度沙簡字第727號
原      告  蘇鈺閎  
訴訟代理人  蘇仙宜律師
            金湘惟律師
複 代 理人  陳伶慈  
被      告  郭品妍  

訴訟代理人  郭福榮  
上列被告因傷害案件（案號：110年度沙簡字第340號），經原告
提起刑事附帶民事訴訟請求損害賠償（案號：110年度沙簡附民
字第21號），由本院刑事庭裁定移送前來，經本院於民國111年5
月24日言詞辯論終結，判決如下：
    主      文
被告應給付原告新臺幣伍萬壹仟參佰柒拾伍元，及自民國一一○
年七月七日起至清償日止，按週年利率百分之五計算之利息。
原告其餘之訴駁回。
本判決原告勝訴部分得假執行。但被告如以新臺幣伍萬壹仟參佰
柒拾伍元為原告預供擔保，得免為假執行。
原告其餘假執行之聲請駁回。
    事實及理由
一、原告主張：（一）被告於民國110年2月28日3時許，在位於
    臺中市○○區○○街00號之18TC夜店門前，因細故竟揮拳毆打原
    告，致原告受有左側耳挫傷、頭部挫傷、頸部挫傷等傷害。
    而被告所為前開行為，業經本院以110年度沙簡字第340號刑
    事簡易判決「甲○○犯傷害罪，處拘役貳拾日，如易科罰金，
    以新臺幣壹仟元折算壹日。」確定，為此爰依民法第184條
    第1項、第195條第1項規定提起本件訴訟。（二）原告所受
    損害共計新臺幣（下同）501,375元，茲分述如下：1.醫療
    費用：原告自110年2月28日起至同年3月6日止，陸續前往中
    山醫學大學附設醫院、林新醫療社團法人林新醫院就醫，因
    而支出醫療費用共計1,375元。2.精神慰撫金：被告於公眾
    前攻擊原告頭面部，不僅造成原告頭面部受傷，亦使原告生
    有重大屈辱感，為此請求精神慰撫金500,000元等語。並聲
    明：（一）被告應給付原告501,375元，及自起訴狀繕本送
    達被告之翌日（即110年7月7日）起至清償日止，按週年利
    率百分之5計算之利息。（二）願供擔保，請准宣告假執行
    。
二、被告則以：（一）於1l0年2月28日在位於臺中市之18TC夜店
    門前，原告以安排被告與前男友(阿貓)碰面之事開玩笑，當
    時被告明確告知：「我不想見到那個人(阿貓)」，但原告仍
    執意打電話請「阿貓」下來，不久之後「阿貓」出現在眼前
    ，原告還沾沾自喜，故被告出手制止原告，以維護尊嚴，事
    後被告有以手機訊息向原告道歉。而行為暴力固不可取，但
    言論霸凌亦深深刺傷被告，為此被告前往身心科就診。（二
    ）被告對於原告請求醫療費用1,375元元沒有意見，但認為
    原告請求精神慰撫金500,000元，顯然過高等語資為抗辯。
    並聲明：原告之訴駁回。
三、本院之判斷：
（一）原告主張：被告於110年2月28日3時許，在位於臺中市○○
      區○○街00號之18TC夜店門前，因細故竟揮拳毆打原告，致
      原告受有左側耳挫傷、頭部挫傷、頸部挫傷等傷害。而被
      告所為前開行為，業經本院以110年度沙簡字第340號刑事
      簡易判決「甲○○犯傷害罪，處拘役貳拾日，如易科罰金，
      以新臺幣壹仟元折算壹日。」確定等情，業據其提出中山
      醫學大學附設醫院診斷證明書影本為證（見本院110年度
      沙簡附民字第21號卷第15頁），且經本院依職權調閱本院
      110年度沙簡字第340號刑事卷宗核閱屬實，並為被告所不
      爭執（見本院110年度沙簡字第727號卷第119至120頁），
      自堪信為真實。
（二）按因故意或過失，不法侵害他人之權利者，負損害賠償責
      任，民法第184條第1項前段定有明文。查被告於上開時、
      地，揮拳毆打原告，致原告受有左側耳挫傷、頭部挫傷、
      頸部挫傷等傷害，足認被告所為前開行為與原告受有上開
      傷害間，具有相當因果關係，被告應負損害賠償責任。
（三）復按不法侵害他人之身體或健康者，對於被害人因此喪失
      或減少勞動能力或增加生活上之需要時，應負損害賠償責
      任；不法侵害他人之身體、健康、名譽、自由、信用、隱
      私、貞操，或不法侵害其他人格法益而情節重大者，被害
      人雖非財產上之損害，亦得請求賠償相當之金額，民法第
      193條第1項、第195條第1項前段分別定有明文。又按負損
      害賠償責任者，除法律另有規定或契約另有訂定外，應回
      復他方損害發生前之原狀；不能回復原狀或回復顯有重大
      困難者，應以金錢賠償其損害；損害賠償，除法律另有規
      定或契約另有訂定外，應以填補債權人所受損害及所失利
      益為限，民法第213條第1項、第215條、第216條第1項分
      別定有明文。茲就原告請求之金額應否准許，分述如下：
    1.醫療費用：
      原告主張其自110年2月28日起至同年3月6日止，陸續前往
      中山醫學大學附設醫院、林新醫療社團法人林新醫院就醫
      ，因而支出醫療費用共計1,375元等情，業據其提出診斷
      證明書、醫療費用收據等影本為證（見本院110年度沙簡
      附民字第21號卷第至15至21頁），並為被告所不爭執（見
      本院110年度沙簡字第727號卷第120頁），自堪信為真實
      。從而，原告請求醫療費用1,375元，為有理由，應予准
      許。　
　  2.精神慰撫金：
     （1）按慰藉金之賠償須以人格權遭遇侵害，使精神上受有
          痛苦為必要，其核給之標準固與財產上損害之計算不
          同，然非不可斟酌雙方之身份資力、加害程度及其他
          各種情形核定相當之數額（最高法院51年度臺上字第
          223號民事裁判意旨參照）。
     （2）查原告因本件事故而受有左側耳挫傷、頭部挫傷、頸
          部挫傷等傷害，並自110年2月28日起至同年3月6日止
          ，陸續前往中山醫學大學附設醫院、林新醫療社團法
          人林新醫院就醫等情已如前述，足見原告之身體及精
          神確實因被告所為前開行為而受有相當痛苦，爰審酌
          原告現就讀研究所2年級，名下無財產等情，及被告
          現就讀大學進修部4年級，名下無財產等情，業據兩
          造陳明在卷（見本院110年度沙簡字第727號卷第91、
          103頁），並有稅務電子閘門所得及財產調件明細表
          附卷可稽，堪予採認，是以，斟酌兩造之身份、地位
          、經濟能力，被告所為前開行為對於原告所造成傷害
          之程度，及原告因此所受精神上痛苦之程度等一切情
          狀，認原告請求被告賠償精神慰撫金500,000元，尚
          屬過高，應以50,000元為適當，至原告逾此部分之請
          求，難認有據，無從准許。
    3.綜上以析，原告所得請求金額合計51,375 元（計算式：1
      375＋50000＝51375）。　
（四）又按給付有確定期限者，債務人自期限屆滿時起，負遲延
      責任；給付無確定期限者，債務人於債權人得請求給付時
      ，經其催告而未為給付，自受催告時起，負遲延責任。其
      經債權人起訴而送達訴狀，或依督促程序送達支付命令，
      或為其他相類之行為者，與催告有同一之效力，民法第22
      9條第1項、第2項分別定有明文。另按遲延之債務，以支
      付金錢為標的者，債權人得請求依法定利率計算之遲延利
      息。但約定利率較高者，仍從其約定利率；應付利息之債
      務，其利率未經約定，亦無法律可據者，週年利率為百分
      之5，民法第233條第1項、第203條亦分別明定。查原告對
      被告之侵權行為損害賠償債權，核屬無確定期限之給付，
      既經原告提起本件民事訴訟，且起訴狀繕本業於110年7月
      6日合法送達被告，有本院送達證書在卷可佐（見本院110
      年度沙簡附民字第21號卷第25頁），則被告迄未給付，應
      負遲延責任，是以，原告請求自起訴狀繕本送達被告之翌
      日即110年7月7日起至清償日止，按週年利率百分之5計算
      之法定遲延利息，核無不合，應予准許。
（五）從而，原告依據侵權行為損害賠償之法律關係，請求被告
      應給付原告51,375元，及自起訴狀繕本送達被告之翌日（
      即110年7月7日）起至清償日止，按週年利率百分之5計算
      之利息，為有理由，應予准許，至逾此部分之請求，則屬
      無據，應予駁回。
四、本件原告勝訴部分，係依民事訴訟法第427條第2項第12款規
    定適用簡易訴訟程序，所為被告敗訴判決，應依民事訴訟法
    第389條第1項第3款規定，依職權宣告假執行，原告雖陳明
    願供擔保，請准宣告假執行，惟本院既已依職權宣告，無再
    命原告提供擔保之必要，不另為准駁之諭知；另依民事訴訟
    法第392條第2項規定，依職權酌定相當之擔保金額，宣告被
    告預供擔保而免為假執行。至原告敗訴部分，其假執行之聲
    請已失所附麗，應併駁回。
五、本件係原告於刑事訴訟程序提起附帶民事訴訟請求損害賠償
    ，經本院刑事庭依刑事訴訟法第505條第1項、第504條第1項
    規定裁定移送前來，依同法第504條第2項規定免納裁判費，
    而本件審理期間，亦未滋生其他必要訴訟費用，自無庸為訴
    訟費用負擔之諭知，附此敘明。　　
中　　華　　民　　國　 111　　年　　6 　 月　　22 　　日
                  沙鹿簡易庭  法  官  賴秀雯
以上為正本係照原本作成。
如不服本判決，應於送達後二十日內，向本院提出上訴狀並表明
上訴理由，如於本判決宣示後送達前提起上訴者，應於判決送達
後二十日內補提上訴理由書（須附繕本）。如委任律師提起上訴
者，應一併繳納上訴審裁判費。
中　　華　　民　　國　 111　　年　　6 　月　　22 　　日
                              書記官  陳任鈞